【裁判字號】    96,交聲,897
【裁判日期】    970331
【裁判案由】    違反道路交通管理處罰條例聲明異議
【裁判全文】
臺灣桃園地方法院交通事件裁定         96年度交聲字第897號
原處分機關  交通部公路總局新竹區監理所
受處分人即
異  議  人  乙○○
上列受處分人因違反道路交通管理處罰條例案件，對於交通部公
路總局新竹區監理所桃園監理站中華民國96年12月21日所為之處
分（原處分案號：桃監裁罰字第裁52-I00000000號），聲明異議
，本院裁定如下：
    主  文
異議駁回。
    理  由
一、原處分意旨略以：異議人即受處分人乙○○於民國96年10月
    18日下午2 時15分許，駕駛車牌號碼903-KL號營業貨櫃曳引
    車聯結53-KG 號半拖車，沿彰化縣溪州鄉○○路南下行駛，
    行經與俊智路之有燈光號誌管制之交岔口時，闖越紅燈直行
    ，為彰化縣警察局北斗分局溪洲分駐所員警逕行舉發，並以
    異議人違反道路交通管理處罰條例第53第1 項之規定為由，
    開立彰警交字第I00000000 號舉發違反道路交通管理事件通
    知單，嗣並將本件舉發通知單送達於異議人。異議人於舉發
    通知單上所載應到案日期前向交通部公路總局新竹區監理所
    中壢監理站（下稱原處分機關）提出申訴，經原處分機關函
    請舉發機關調查結果，認異議人確有前述違規行為，乃依道
    路交通管理處罰條例第53條第1 項、第63條第1 項第3 款，
    違反道路交通管理事件統一裁罰基準及處理細則第43條、第
    44條、第67條之規定，於96年12月21日以桃監裁罰字第裁52
    -I00000000號裁決書，裁處異議人罰鍰新臺幣（下同）3,60
    0 元，並記違規點數3 點。
二、異議意旨略以：其於上開所述時間，駕駛上揭營業貨櫃曳引
    車通過中山路與俊智路交岔口時，中山路上之燈號已經轉換
    為綠燈，且是時車旁尚有許多機車一同往前行進，故其並無
    違規事實，惟員警仍由後方將其攔停逕行舉發，為此聲明異
    議云云。
三、按駕駛人駕駛汽車，應遵守道路交通標誌、標線、號誌之指
    示，行駛至交岔路口，其行進、轉彎，應遵守燈光號誌，而
    車輛面對行車管制號誌圓形紅燈表示禁止通行，不得超越停
    止線或進入路口，道路交通安全規則第90條、第102 條第 1
    項第1 款、道路交通標誌標線號誌設置規則第206 條第5 款
    分別定有明文。次按汽車駕駛人，行經有燈光號誌管制之交
    岔路口闖紅燈者，處1,800 元以上5,400 元以下罰鍰。汽車
    駕駛人有第53條違規行為者，除依原條款處罰鍰外，並予記
    違規點數3 點，道路交通管理處罰條例第53條第1 項、第63
    條第1 項第3 款亦分別定有明文。
四、經查：上揭違規事實，業據證人即舉發本件違規之警員甲○
    ○、黃建文分別於本院審理時具結證稱：當天由伊駕駛巡邏
    車搭載證人黃建文服取締超速之勤務，沿中山路往南方向行
    駛，行經中山與俊智路口時等紅燈，正好就停在異議人車輛
    的後面，看見異議人慢慢行駛通過俊智路口，而當時燈號尚
    未轉換成綠燈，伊見異議人闖紅燈後，即駕車在後追趕並鳴
    笛要求異議人停車；及渠與證人甲○○係駕車行駛在中間車
    道，等紅燈而停在異議人車輛的後面，當時內線的左轉車道
    停了1 輛砂石車，也停在原地沒有動，惟異議人之車輛仍慢
    慢往前開，渠確定當時中山路之行向還是紅燈等語綦詳（見
    本院卷97年3 月11日訊問筆錄）。而證人甲○○、黃建文為
    取締交通違規之公務員，其等為達維護交通秩序、安全之行
    政目的而依法執行公權力，與異議人素不相識，衡情當已無
    甘冒須負擔刑事責任之風險，故意誣指異議人違規之必要，
    且按考量交通違規行為又多屬迅速、稍縱即逝及不可回復等
    特性，舉發機關或原處分機關若能提出更多之法定證據方法
    ，例如人證、書證、物證等證據資料以供司法審查之交通法
    庭加以判斷該交通違規行為之存否，自屬允當，惟若因前揭
    交通違規行為特性而無法提供更多相關之書證、物證時，則
    舉發員警於司法審查之訴訟程序上立於證人之地位而證述其
    當時親身目擊及見聞之交通違規行為經過，亦屬於法定證據
    方法之一之人證證述，於法亦不有違，至於舉發員警立於證
    人之地位所為之證述是否可採，此乃交通法庭依經驗及論理
    法則判斷其證明力為何而得否採擇之心證層次，斷不可以舉
    發員警作為證人之所述，因不可能反於其先前所為舉發而認
    均不可採，而全盤否定其立於證人地位所為之陳述。故於本
    件中，舉發員警甲○○、黃建文於本院審理中既已居於證人
    之地位具結陳述其所親身目擊及見聞本件異議人駕駛上開營
    業貨櫃曳引車行經有燈光號誌管制之交岔路口闖紅燈之違規
    事實，本院認自足以擔保其證詞之憑信性，故認證人甲○○
    、黃建文之前揭證述，確屬可採。準此，異議人辯稱其並未
    闖紅燈云云，即不可採。至異議人雖聲請本院調閱附近路口
    之監視錄影畫面以證明其並未闖紅燈，惟證人甲○○於本院
    審理中亦證稱監視器僅能拍攝路面狀況，依架設角度無法拍
    攝到燈光號誌等語，是異議人此項證據調查之聲請，本院認
    自無必要，附此敘明。
五、綜上所述，異議人確有上開違規行為，又原處分機關依道路
    交通管理處罰條例第53條第1 項、違反道路交通管理事件統
    一裁罰基準及處理細則及違反道路交通管理事件統一裁罰基
    準表所載之裁罰標準之相關規定，裁處異議人3,600 元之罰
    鍰，並依第63條第1 項第3 款記違規點數3 點，亦核無違誤
    ，是本件異議自為無理由，應予駁回。
據上論斷，應依道路交通管理處罰條例第87條第2 項、道路交通
案件處理辦法第19條，裁定如主文。
中    華    民    國    97    年    3     月    31    日
                            交通法庭  法  官   蘇昌澤
以上正本證明與原本無異。
如不服本裁定，應於裁定送達後5 日內向本院提出抗告狀。
                                      書記官  田宜芳
中    華    民    國    97    年    4     月    3     日


司法院資訊處製作；財團法人民間司法改革基金會備份。
